臺灣高等法院交通法庭裁定　　　　　　　　　　　　九十一年度交抗字第五三九號
　　抗　告　人　甲○○
　　即受處分人
右抗告人因違反交通管理處罰條例案件，不服臺灣台北地方法院中華民國九十一年六
月十三日裁定（九十一年度交聲字第三三三號），提起抗告，本院裁定如左：
    主  文
抗告駁回。
    理  由
一、本件原裁定認定抗告人甲○○有在禁止臨時停車處所停車之違規事實，而將原處
    分機關所為之不當裁決撤銷（原處分機關係按在汽車招呼站十公尺內「臨時停車
    」之違規事實處罰），改依道路交通管理處罰條例第五十六條第一項第一款自行
    裁罰抗告人罰鍰新台幣九百元，係以：抗告人甲○○所有之二Ｂ－二一九號營業
    小客車，於民國九十一年一月十五日上午九時四十二分許，停放在臺北市○○○
    路○段三四號前公共汽車招呼站十公尺內，經警員林鴻裕以拍照之方式採證舉發
    之事實，業為抗告人所不諱言，且前開停放處所，係臺北市○○○路○段三四號
    前公共汽車招呼站面臨之道路路邊一節有原採證照片附卷可稽，自卷附之該幀採
    證照片觀察，該汽車停放處所與設置之公車站牌相距尚不足一輛小客車之車長，
    顯有在公共汽車招呼站十公尺內停放車輛之事實。況且依該原採證照片所示，受
    處分人所有之汽車當時無人乘坐於駕駛座，並非因上、下人、客，裝卸物品，保
    持立即行駛之臨時停車情形，而係將車輛停放於道路路邊，不立即行駛之停車狀
    態，灼然甚明。又依道路交通安全規則第一百十一條第一項第二款規定：公共汽
    車招呼站十公尺內不得臨時停車，故縱上開公共汽車招呼站十公尺內因甫施工完
    畢，尚未劃設紅色實線，亦與本件違規無涉等情為其論據，並已詳細敘明抗告人
    所辯情節不足採信之理由，經核其認事用法並無違誤，應予維持。
二、抗告意旨略以：該路段原本一直都是劃有白線，可停車之處所，當時台北市政府
    為鋪設人行道紅磚，不知何故將多處公車站牌移至三十四號前，依規定如果不許
    停車，施工單位應將邊線改為紅線，未漆紅色線顯然為施工單位疏失，原裁定以
    目測站牌距離於規定不符等語。惟查抗告人遭舉發之違規停車地點確為公車招呼
    站十公尺之內，業為抗告人所不諱言，並有卷附之採證照片可稽，該路段雖因路
    面施工未及劃設紅線，然該處既設有公共汽車招呼站，不論有無劃設紅線，在招
    呼站十公尺內仍屬禁止臨時停車之路段，故本件抗告人之違規事實已極為明顯，
    自應依法裁罰。抗告意旨仍以前開情詞任意指摘原裁定不當，自無理由，應予駁
    回。
三、據上論結，應依道路交通案件處理辦法第二十六條、刑事訴訟法第四百十二條，
    裁定如主文。
中      華      民      國    九十一    年      九      月     三十     日
                                臺灣高等法院交通法庭
                                  審判長法  官 黃  瑞  華
                                        法  官 雷  雯  華
                                        法  官 宋      祺
右正本證明與原本無異。
不得抗告。
                                        書記官 蔡  慧  娟
中      華      民      國    九十一    年      十      月      一      日
